Inventaris van het archief van dr. J.M.A.H. Luns [levensjaren 1911-2002] over de periode (1885) 1914-2002 (2004)
Nationaal Archief, Den Haag
- Bescheiden onder openbaarheidsbeperking, B.
  - (Oud-)Minister van BZ, B.2
    - Correspondentie., 1957-1982; div.nrs.; 22 omslagen
      - Irene, prinses, en echtgenoot, 1970-1978, 2305
      - Ittersum, mr. G.E. baron van, diplomaat, 1964-1965, ---
        Inv.nr. 2306 is weer teruggebracht naar inv.nr. 496.
      - Kleffens, E.N. van, oud-minister van BZ en diplomaat, 1955-1957, ---
        Inv.nr. 2308 is weer teruggebracht naar inv.nr. 534.
      - Koedam, R.A.P.H., 1964, 2309
      - Nispen tot Sevenaer, C. van, 1966, 2311
        Openbaarheid beperkt tot 01-01-2042
      - Reuchlin, jhr. O., 1963-1964, 2312
      - Roijen, dr. J.H. van, diplomaat, 1957-1964, 2313
        Afgezonderd uit inv.nr. 675.
      - Sandberg, H.W., hoofdredacteur 'Het Parool', 1965, 2314
        Openbaarheid beperkt tot 01-01-2041
      - Scholten, mr. Y., minister van Justitie, 1964, 2315
      - Stoel, mr. M. van der, staatssecretaris en minister van BZ, 1966-1982, 2316
        Afgezonderd uit inv.nr. 729.
      - Tromp, ir. Th.P., Raad van Bestuur Philips, 1960-1968, 2318
        Openbaarheid beperkt tot 01-01-2044
      - Voorst tot Voorst, S.G.M. baron van, diplomaat, 1970, ---
        Inv.nr. 2319 is weer teruggebracht naar inv.nr. 773.
      - Vredenburch, jhr.mr. H.F.L.K. van, diplomaat, 1966, ---
        Inv.nr. 2320 is weer teruggebracht naar inv.nr. 774.
      - Weede, jhr. M.W. van, diplomaat, 1954, ---
        Inv.nr. 2321 is weer teruggebracht naar inv.nr. 781.
    - Dagboeken., 1954-1971; 2324-2336; 13 delen
      - I, 1954-03-23 - 27-10-1954, 2324
        Openbaarheid beperkt tot 01-01-2030
      - II, 1954-10-27 - 27-05-1955, 2325
        Openbaarheid beperkt tot 01-01-2031
      - III, 1955-05-27 - 24-11-1955, 2326
      - IV, 1955-11-24 - 23-04-1956, 2327
        Openbaarheid beperkt tot 01-01-2032
      - V, 1956-04-23 - 24-08-1956, 2328
      - VI, 1956-08-24 - 25-05-1957, 2329
      - VII, 1957-05-25 - 28-03-1958, 2330
        Openbaarheid beperkt tot 01-01-2034
      - VIII, 1958-03-28 - 05-12-1958, 2331
      - 1964, 2332
        Openbaarheid beperkt tot 01-01-2040
      - 1965, 2333
      - 1966, 2334
      - 1970, 2335
        Openbaarheid beperkt tot 01-01-2046
      - 1971, 2336
    - Serieel opgelegde doorslagen of kopieën van memoranda de minister veelal aan de Secretaris-Generaal, incidenteel anderen, soms met bijlagen., 1955-1971; 2337; 1 omslag
      Uitgenomen uit inv.nrs. 1106-1122.
    - Stukken betreffende de Nederlandse informatiepositie in Indonesië., 1960, 1962; 2338; 1 omslag
      Openbaarheid beperkt tot 01-01-2038
    - Memoranda behelzende verslagen van gesprekken., 1963-1971; 2340-2343; 4 stukken
      - Prins Bernhard inzake prinses Beatrix, 1963-04-04, 2340
      - Prins Bernhard inzake prinses Beatrix, 1964-09-09, 2341
      - Minister-president inzake diens gesprek met de koningin en prins Bernhard over prinses Margriet, 1964-09-12, 2342
      - Prins Bernhard inzake prinses Beatrix, 1965-05-25, 2343
    - Stukken betreffende het 'oral history interview' geschonken aan de John F. Kennedy Library te Washington., 1965-1981; 2351; 1 omslag
      Openbaarheid beperkt tot 01-01-2023
    - Aantekening betreffende een Algemene Maatregel van Bestuur strekkende tot omschrijving van het begrip 'leden van het Koninklijk Huis'., 1970; 2352; 1 stuk
    - Brief aan de minister-president betreffende de onderscheiding verleend aan J.A. Bakker, werkzaam voor de Buitenlandse Inlichtingendienst (BID), doorslag., 1971; 2353; 1 stuk
      Openbaarheid beperkt tot 01-01-2022
    - Brief [van mr. C.L.W. Fock aan ongeïdentificeerde] betreffende de inlichtingenbron van de Buitenlandse Inlichtingendienst in de Indonesische delegatie naar de Conferentie van Genève van 1956; doorslag., 1973; 2354; 1 stuk
      Openbaarheid beperkt tot 01-01-2024
    - Verslag van een gesprek met een Nederlandse militair over de eventualiteit van een linkse staatsgreep in Nederland, met bijbehorende correspondentie., 1975; 2355; 1 omslag
      Openbaarheid beperkt tot 01-01-2026
  - (Oud-)Secretaris-Generaal NAVO, B.3
    - Verslagen van besprekingen, met bijbehorende stukken., 1971-1979; 2359-2415; 57 omslagen
      - Bondspresident Heinemann, Bondskanselier Brandt, minister van BZ Walter Scheel e.a., 1971-11-04, 2359
      - Amerikaanse minister van Buitenlandse Zaken William Rogers, 1971-12-09, 2360
      - President Nixon, 1972-01-31, 2361
      - Lord Carrington, 1972-10-27, 2362
      - Duitse minister van BZ Walter Scheel, 1972-11-27, 2363
      - Jordaanse minister Amer Khammash, 1972-12-04, 2364
      - Duitse minister van Defensie Georg Leber, 1973-02-13, 1974-07-12, 2365
      - Canadese ministers van Buitenlandse Zaken en Defensie Mitchell Sharp en James Richardson, 1973-04-08+09, 2366
      - Amerikaanse ministers van Financiën, BZ en Defensie Shultz, Rogers en Elliott Richardson, 1973-04-11/14, 2367
      - Amerikaanse president Richard Nixon, 1973-04-12, -06-30, 1974-05-21+27, -06-26, 2368
      - Henry Kissinger, 1973-04-13, -06-09, -12-09, 1976-05-22, 2369
      - Sir Alec Douglas-Home, 1973-06-05, 2370
      - Franse minister van Defensie Galley, 1973-07-11, 2371
      - Italiaanse premier Aldo Moro, 1973-07-27, 2372
      - Turkije, vertegenwoordigers van Arabische staten, 1973-10-24/11-01, 2373
      - Amerikaanse minister van Defensie J. Schlesinger, 1973-11-06, 2374
      - Israelische minister van BZ Abba Eban, 1973-11-30, 2375
      - Ambassadeur van Niger Poisson, 1974-02-19, 2376
      - Amerikaanse en Duitse permanente vertegenwoordigers, voorzitter Military Committee, plv. SACEUR e.a., 1974-04-26, 2377
      - State Department en Amerikaanse minister van Defensie J. Schlesinger, 1974-05-20+21, 2378
      - Duitse minister van BZ Genscher, 1974-07-12, 1975-05-05, 1981-12-04, 2379
      - Italiaanse minister van Defensie Andreotti, 1974-11-09, 2380
      - Rome, pauselijke audiënties, 1974-11-09, 1980-02-23, 2381
      - Charles Prince of Wales, 1974-11-14, 2382
      - Griekse en Turkse ministers en andere officials, 1974-1980, 2383
      - Franse president, 1975-02-07, 2384
      - Washington, president Gerald Ford en minister van BZ Henry Kissinger, 1975-02-24+25, 2385
      - President Gerald Ford, ministers van BZ en Defensie Schlesinger en Kissinger, e.a., 1975-02-24/27, 2386
      - Bevelhebber AFCENT gen. Ferber, 1975-04-12, 2387
      - Israëlische minister van Buitenlandse Zaken Yigal Allon, 1975-11-15, 2388
      - Brits-IJslands visserijconflict, 1976, 2389
      - Secretaris-Generaal van de VN Kurt Waldheim, 1976-01-31, 2390
      - Canadese ministers van Buitenlandse Zaken en Defensie Allan J. MacEachen en James Richardson, 1976-02-03/05, 2391
      - Amerikaanse minister van Defensie Donald Rumsfeld, president Gerald Ford, Henry Kissinger e.a., 1976-02-09+10, 2392
      - Zuid-Afrikaanse ambassadeur M. de Villiers du Buisson, 1976-03-17, -06-29, 2393
      - Viktoria Luise hertogin van Brunswijk en Lüneburg geb. prinses van Pruisen, 1976-04-26, 2394
      - Franse ambassadeur bij de NAVO, 1976-07-19, 2395
      - Deense ministers van Defensie en BZ Müller en Andersen, 1976-09-04, 2396
      - Britse minister van Defensie F. Mulley, 1976-09-22, -11-01, 2397
      - Zaïrese president Mobutu en ambassadeur Inonga, 1977-01-25, -03-16+24, 2398
      - Belgische minister van Defensie Van den Boeynants, 1977-03-04, 2399
      - Britse minister van BZ Owen, 1977-03-28, 2400
      - Britse ministers van BZ en Defensie Owen en Mulley e.a., 1977-03-28, 2401
      - President Jimmy Carter, ministers van BZ en Defensie Cyrus Vance en Harold Brown, e.a., 1977-04-06/14, 2402
      - Britse koningin Elizabeth II, 1977-07-11, 2403
      - IJslandse premier Hallgrimsson en minister van BZ Agustsson, 1977-08-27, 2404
      - Amerikaanse president Carter, 1978-01-06, 2405
      - Franse permanent vertegenwoordiger bij de NAVO, 1978-01-09, 2406
      - Bondskanselier Helmut Schmidt, 1978-02-17, -10-24, 2407
      - Noorse minister van BZ Frydenlund, 1978-02-28, 2408
      - Israelisch oppositieleider Shimon Perez, 1978-03-09, 2409
      - Mario Felice, Maltees oppositie-parlementariër, 1978-03-09, 2410
      - Somalische ambassadeur, 1978-03-09, 2411
      - Franse minister van BZ Louis de Guiringaud, 1978-05-23, 2412
      - Japanse minister van Defensie Shin Kanemaru, 1978-06-14, 2413
      - Franse minister van BZ Jean François-Ponçet, 1979-05-07, 1980-01-24, 2414
      - Verenigde Staten en Canada, 1979-10-20/30, 2415
    - Tabellen van de defensiebudgetten van NAVO-lidstaten in relatie tot het bruto nationaal product, herkomst naar lidstaten van NAVO-functionarissen, en verhogingen van NAVO-salarissen., 1971-1973; 1269; 1 omslag
    - Programma's van officiële bezoeken en bijgewoonde conferenties, met bijbehorende correspondentie., 1971-1983; 1270-1322; 53 omslagen
      - Turkije, 1971, 1270
      - Griekenland, 1971-11-19/22, 1271
      - Frankrijk, 1972-01-12/14, 1272
      - Canada, 1972-01-27/29, 1273
      - Verenigde Staten, 1972-01-29/31, 1274
      - Verenigd Koninkrijk, 1972-03-26/29, 1275
      - Nederland, 1972-05-08+09, 1276
      - Noorwegen, 1972-05-14/16, 1277
      - Denemarken, 1972-05-16/18, 1278
      - IJsland, 1972-06-14/17, 1279
      - Portugal, 1972-09-16/20, 1280
      - Canada en Verenigde Staten, 1973-04-09/14, 1281
      - Turkije, 1973-10-24/11-01, 1282
      - Werkbezoek 'De Schelde' te Vlissingen, 1973-11-23, 1283
      - NAVO hoofdkwartier LANDSOUTH Verona, 1974, 1284
      - Verenigde Staten, Chicago, Holland (Mich.), 1974-05-17/25, 1285
      - Frankrijk, 1975-02-07+08, 1286
      - Bezoek aan Canada, 1976, 1287
      - Canada, 1976-02-03/05, 1288
      - Verenigde Staten en Netherlands Society of Philidelphia, 1976-02-05/10, 1289
      - Kopenhagen, congres van de Atlantische Verdrags Associatie, 1976-09-02/06, 1290
      - Nederland, 1978-03-06+07, 1291
      - Atlanta (VS), 1978-06-02/05, 1292
      - Washington, NAVO topconferentie, 1978-06-02/05, 1293
      - Den Haag, Noord-Atlantische Raad op ministerieel niveau, 1979-05-30+31, 1294
      - Noorwegen, Noord-Atlantische Raad, 1979-05-30+31, 1295
      - Verenigde Staten en Canada, 1979-10-20/30, 1296
      - Rome, opening NATO Defense College en pauselijke audiëntie, 1980-02-21/24, 1297
      - Denemarken, 1980-04-24/27, 1298
      - Canada en Verenigde Staten, 1980-05-01/06, 1299
      - Bodo, Nuclear Planning Group, 1980-06-02/05, 1300
      - Bonn, Nuclear Planning Group, 1981-04-07+08, 1301
      - Verenigde Staten, 1981-04-15+16, 1302
      - Brest (F.), marinebasis, 1981-05-22, 1303
      - Skjern (Denemarkern), congres van Deense vereniging van beroepsmilitairen, 1981-06-02, 1304
      - Turkije, 1981-09-02/05, 1305
      - Noorwegen, 1981-11-29/12-02, 1306
      - IJsland, 1982, 1307
      - Val David Conferentie van NAVO ministers van Buitenlandse Zaken, 1982, 1308
      - Verenigd Koninkrijk, 1982, 1309
      - Verenigde Staten en Nuclear Planning Group op ministerieel niveau te Colorado Springs, 1982-03-18/28, 1310
      - Luxemburg, Noord-Atlantische Raad op ministerieel niveau, 1982-05-16/18, 1311
      - Portugal en Noord-Atlantische Assemblee te Funchal, 1982-05-24/31, 1312
      - Bonn, NAVO topconferentie, 1982-06-09/11, 1313
      - Canada, 1983, 1314
      - Vilamoura (Portugal), Nuclear Planning Group, 1983-03-22+23, 1315
      - Turkije, 1983-06-17/21, 1316
      - Bondsrepubliek Duitsland, 1984, 1317
      - STANAVFORCHAN Southampton, 1984, 1318
      - Turkije, 1984, 1319
      - Turkije, 1984, 1320
      - Conferentie 'NATO at Forty' te West Point (USA), 1987, 1321
      - 40-jarig bestaan van de NAVO, 1989, 1322
    - Correspondentie., 1971-1984; 1413-1736; 324 omslagen
      - Abdelnabi, Fayez, Jordaans diplomaat, 1974, 1413
      - Agt, A.A.M. van, Nederlands minister-president, 1978-1982, 1414
      - Aguirre de Carcer, Nuno, Spaans diplomaat, 1982-1984, 1415
      - Albert, prins, en prinses Paola, 1984, 1416
      - Allon, Ygal, Israelische vice-premier en minister van BZ, 1975, 1417
      - Alting von Geusau, jhr. prof. dr. F.A.M., 1974, 1418
      - Andriessen, mr. F.H.J.J., en Partijbureau KVP, 1974-1977, 1419
      - Anguelov, Nicolay, Bulgaars émigré, 1977-1979, 1420
      - Areilza, Jose Maria de, Spaanse minister van BZ, 1976, 1421
      - Ashmore, adm. Sir Edward, NAVO-commandant Kanaal, 1973-1984, 1422
      - Avon, Lord, en echtgenote, 1972-1977, 1423
      - Barzel, Rainer, fractieleider CDU/CSU in de Bondsdag, 1972-1976, 1424
      - Bayulken, Haluk, Turks (oud-)minister van Defensie, 1983, 1425
      - Benkirane, Ahmed, Marokkanse ambassadeur te Brussel, 1976, 1426
      - Bennecke, gen., AFCENT, 1973, 1427
      - Bennett, Sir Frederic en echtgenote, Brits parlementslid, 1981-1985, 1428
      - Bennett, W. Tapley, Amerikaans permanent vertegenwoordiger bij de Noord-Atlantische Raad, 1978-1981, 1429
      - Benoist, Philippe, diplomatiek adviseur bij het Franse Secrétariat Général de la Défense Nationale, 1975, 1430
      - Beugel, prof.dr. E.H. van der, 1972-1974, 1431
      - Birgi, Nuri, Turks diplomaat, 1984, 1432
      - Birrenbach, Kurt, 1984, 1433
      - Blanchard, gen. George S., 1975, 1434
      - Bodenhausen-Rueb, mw., 1971, 1435
      - Bomans, J.A., 1983, 1436
      - Boudewijn koning van België, 1972-1990, 1437
      - Brandt, gen. Jürgen, 1983, 1438
      - Brandt, Willy, Duitse (oud-)bondskanselier, 1971-1974, 1439
      - Broadhurst, Air Marshall Sir Harry, 1974, 1440
      - Broek, H. van den, Nederlandse minister van Buitenlandse Zaken, 1982-1987, 1441
      - Brosio, Manlio, oud-secretaris-generaal van de NAVO, 1972-1979, 1442
      - Brown, George, Brits parlementariër, 1972, 1443
      - Brown, Harold, Amerikaanse minister van Defensie, 1977, 1444
      - Browne, John, Brits parlementariër, 1982, 1445
      - Bruce, David K.E., 1976, 1446
      - Brunswijk en Lüneburg, Viktoria Luise hertogin van geb. prinses van Pruisen, 1976-1980, 1447
      - Burg, Jaap van den, Collectie Militaire Traditie, 1977, 1448
      - Burger, mr. J.A.W., 1974, 1449
      - Bush, George, Amerikaanse vice-president, 1983, 1450
      - Byrd, Robert C., Amerikaans Congreslid, 1978, 1451
      - Caglayangil, I.S., Turkse minister van BZ, 1977, 1452
      - Callaghan, James, Brits premier/parlementariër, 1974-1979, 1453
      - Canino, gen. Goffredo, cdt. Italiaanse gemechaniseerde brigade 'Legnano', 1980, 1454
      - Carl Gustaf koning van Zweden, 1973, 1455
      - Carrington, Lord Peter, Brits parlementariër en minister en SG NAVO, 1974-1985, 1456
      - Carstens, Karl, Duitse Bondspresident, 1981-1984, 1457
      - Carter, Jimmy, president van de Verenigde Staten, 1977-1981, 1458
      - Casaroli, kardinaal, 1981, 1459
      - Cassidi, adm. Sir Desmond, opperbevelhebber Britse marine, 1984, 1460
      - Cassiers, J., Belgisch ambassadeur bij Noord-Atlantische Raad, 1984, 1461
      - Catalano di Melilli, Rosanna barones, 1984, 1462
      - Ceulemans, dr. Georges, 1981, 1463
      - Chakravarty, mw. Indira, 1976, 1464
      - Charara, Mohamed, Saoedische ambassadeur in Luxemburg, 1974-1975, 1465
      - Charles, Prince of Wales, en echtgenote, 1978-1982, 1466
      - Christopher, Warren, Amerikaans onderminister van BZ, 1980, 1467
      - Claes, Willy, Belgische minister van BZ en vice-premier, 1994, 1468
      - Clancy, T., 1988, 1469
      - Clark, William P., staflid van president Reagan, 1983, 1470
      - Clifford of Chudleigh, Lord en echtgenote, 1981, 1471
      - Colbert, adm. R.G., NAVO opperbevelhebber Zuid-Europa, 1973, 1472
      - Cortina Mauri, Pedro, Spaanse minister van Buitenlandse Zaken, 1974, 1473
      - Crowe, adm. W.J., 1984, 1474
      - Danson, Barney, Canadese minister van Defensie, 1979, 1475
      - Davignon, E., vice-voorzitter van de Commissie der Europese Gemeenschappen, z.j., 1476
      - Demirel, S., Turkse premier, 1977, 1477
      - Dempsey, W.C., Zuid-Afrikaanse ambassadeur te Brussel, 1983-1984, 1478
      - Dettmer, Peter, Duits attaché, 1980, 1479
      - Dodds-Parker, Douglas, Special Forces Club Londen, 1981, 1480
      - Douglas-Home, Sir Alec resp. Lord Home of the Hirsel, 1972-1980, 1481
      - Duncan, Sir Charles, SACLANT, 1972, 1482
      - Dykes, Hugh, Brits parlementariër, 1983, 1483
      - Eanes, gen. A. Ramalho, president van Portugal, 1980-1984, 1484
      - Eekelen, W. van, Nederlandse staatssecretaris van BZ en minister van Defensie, 1982-1986, 1485
      - Ego, P.J.G.A., OSL-Stichtingen, 1980, 1486
      - Elsen, gen.b.d. J. van, lid Tweede Kamer, 1973-1974, 1487
      - Evren, Kenan, Turks generaal, 1980-1982, 1488
      - Eyskens, G., burggraaf, Belgisch premier en minister van Staat, 1972-1988, 1489
      - Falls, adm. R.H., voorzitter NAVO Military Committee, 1983, 1490
      - Fanfani, Amintore, Italiaanse premier, 1983, 1491
      - Faure, Maurice, Franse minister van Justitie, 1981, 1492
      - Ferrier, R.A., Surinaamse ambassadeur te Brussel, 1976, 1493
      - Fieldhouse, adm. Sir John, CINCHAN, 1982, 1494
      - Flanigan, Peter M., assistent van president Nixon, 1972, 1495
      - Fleming, bisschop Launcelot, deken van Windsor, 1974, 1496
      - Ford, Gerald R., president VS, 1974-1977, 1497
      - François-Poncet, J., Franse minister van BZ, 1978-1981, 1498
      - Fraser, Malcolm, Australische premier, 1977, 1499
      - Frydenlund, K., Noors (oud-)minister van Buitenlandse Zaken, 1981, 1500
      - Galateri di Genola, gen. Angelo, LANDSOUTH, 1974, 1501
      - Galley, Robert, Franse minister van Defensie, 1973, 1502
      - Gama, Jaime, Portugese minister van BZ, 1983, 1503
      - Gaulle, vice-adm. [NN] de, 1979, 1504
      - Genscher, Hans-Dietrich, Duitse minister BZ, 1974-1984, 1505
      - Giama, M.O., Somalische ambassadeur te Brussel, 1977, 1506
      - Gijsen, mgr. J.M., bisschop van Roermond, 1972-1974, 1507
      - Giscard d'Estaing, Valéry, president van Frankrijk, 1974-1977, 1508
      - Goede, A. de, lid Tweede Kamer, 1972, 1509
      - Goeman Borgesius, H., 'De Telegraaf', 1974-1983, 1510
      - Gonzalez, Felipe, Spaans minister-president, 1982, 1511
      - Gonzi, Sir Michael, aartsbisschop van Malta, 1972, 1512
      - Goodpaster, gen. A.J., SACEUR, 1972-1974, 1513
      - Graham, John, Brits permanent vertegenwoordiger bij de Noord-Atlantische Raad, 1982, 1514
      - Gruenther, gen. Alfred M., 1972, 1515
      - Guiringaud, Louis de, Franse minister van BZ, 1976-1978, 1516
      - Haig, gen. Alexander, SACEUR en VS-minister BZ, 1974-1982, 1517
      - Halloway, adm. J.L. III, Amerikaanse vice-chef Marinestaf, 1974, 1518
      - Harmel, Pierre, Belgische (oud-)minister van BZ en senator, 1973-1976, 1519
      - Hartogh, A.K.F., Nederlandse vertegenwoordiger bij de NAVO, 1974-1975, 1520
      - Hartwig, vice-adm. Paul, bevelhebber van de Duitse marine, 1974, 1521
      - Hassan bin Talal, C., kroonprins van Jordanië, 1972-1984, 1522
      - Hauge, Gabriel, Manufacturers Hanover Trust Company, 1973, 1523
      - Heath, Edward, Britse (oud-)premier, 1973-1975, 1524
      - Heitink, J.G., 'De Telegraaf', 1983, 1525
      - Heldring, J.L., Nederlands Genootschap voor Internationale Zaken, 1983, 1526
      - Henri, Maria en Teresa te Luxemburg, 1981, 1527
      - Heston, Charlton, 1983, 1528
      - Hill-Norton, adm. Sir Peter, voorzitter van NAVO Military Committee, 1976-1981, 1529
      - Hjorth-Nielsen, H., Deense vertegenwoordiger bij NAVO, 1972, 1530
      - Hoessein, koning van Jordanië, 1974-1985, 1531
      - Holmer, Paul C.H., Britse vertegenwoordiger bij NAVO, 1976, 1532
      - Hoop Scheffer, mr. J.G.N. de, Permanent Vertegenwoordiger bij de NAVO, 1986, 1533
      - Hosokawa, Y., 1976, 1534
      - Hudachek, J.W., bevelhebber US 4 MechDiv, 1982, 1535
      - Humphrey, Hubert H., Amerikaanse senator, 1972, 1536
      - Inan, K., Turkse minister van Energie, 1977, 1537
      - Ingrid koningin van Denemarken, 1972, 1538
      - Isik, H.E., Turkse minister van Defensie, 1978, 1539
      - Janssen, D., 1984, 1540
      - Jean groothertog van Luxemburg en verwanten, 1977-1982, 1541
      - Jenkins, Roy, Brits parlementariër, 1972, 1542
      - Jobert, Michel, Franse minister, 1974, 1543
      - Johnston, Means jr., NAVO commandant Zuid-Europa, 1975, 1544
      - Jong, P.J.S. de, voorzitter KVP-fractie Tweede Kamer, 1974, 1545
      - Juan Carlos koning van Spanje en echtgenote, 1980-1981, 1546
      - Kanemaru, Shin, Japanse minister van Defensie, 1978, 1547
      - Karamanlis, Constantine, Griekse premier, 1974-1980, 1548
      - Kastl, Jörg, 1974-1976, 1549
      - Kaunda, Kenneth, president van Zambia, 1973, 1550
      - Ke Hua, Chinese ambassadeur te Londen, 1980, 1551
      - Keesing, G., 1988, 1552
      - Kennedy, David M., Amerikaanse vertegenwoordiger bij de Noord-Atlantische Raad, 1973, 1553
      - Khaled koning van Saoedi-Arabië, 1975, 1554
      - Kidd, adm. Isaac C. jr., cdt. 6th Fleet, SACLANT, 1971-1978, 1555
      - Killick, Sir John, Britse permanent vertegenwoordiger bij de Noord-Atlantische Raad, 1979-1984, 1556
      - Kimberley, Lord, 1979, 1557
      - King, J.H., Amerikaans diplomaat, 1984, 1558
      - Kirca, Coskun, Turkse ambassadeur [voorheen bij de NAVO], 1978, 1559
      - Kissinger, Henry, Amerikaanse (oud-)minister van BZ, 1972-1986, 1560
      - Klaauw, dr. C.A. van der, diplomaat, 1988, 1561
      - Klaver, vice-adm. J., SACLANT-vertegenwoordiger in Europa, 1974, 1562
      - Kohl, Helmut, voorzitter CDU en Bondskanselier, 1978-1987, 1563
      - Kok, [NN], Marinegezelschap VAPMAR, 1979, 1564
      - Korvald, Lars, Noorse premier, 1972, 1565
      - Koster, H.J. de, (oud-)minister van Defensie, 1971-1974, 1566
      - Krag, Jens Otto, Deens parlementariër, 1972, 1567
      - Krapf, Franz, Duitse vertegenwoordiger bij NAVO, 1972-1975, 1568
      - Kruisinga, Roelof H.J., (oud-)minister van Defensie, 1977-1978, 1569
      - Lannoo, Godfried, Drukkerij-Uitgeverij Lannoo te Tielt, 1981, 1570
      - Lassalle, F., 1976, 1571
      - Leach, adm. Sir Henry, NAVO bevelhebber Kanaal, 1978-1984, 1572
      - Leber, Georg, Duitse (oud-)minister van Defensie en Bondsdaglid, 1976-1985, 1573
      - Leburton, Edward, Belgische premier, 1973, 1574
      - Leeuwen, mw. J. van, lid Tweede Kamer, 1976, 1575
      - Leopold, ex-koning van België en echtgenote, 1983, 1576
      - Lien-Pi, Li, Chinese ambassadeur te Brussel, 1976, 1577
      - Ligne, prins Antoine de, 1977, 1578
      - Lopez Rodo, Laureano, Spaans diplomaat, 1982, 1579
      - Lopez-Bravo, Gregorio, Spaanse minister van BZ, 1973, 1580
      - Lorenzo, don Achille di, kanselier van de Constantijnse Orde van St. George, 1978-1980, 1581
        Zie ook inv.nr. 1801.
      - Loudon, John H., voorzitter Atlantic Institute for International Affairs, 1978, 1582
      - Lougheed, Peter, premier van Alberta (Canada), 1975, 1583
      - Lubbers, R.F.M., Nederlandse minister-president, 1982-1983, 1584
      - MacDonald, adm. Wesley L, SACLANT, 1984, 1585
      - MacGillivray, commodore I.S., plv. Brits vertegenwoordiger NAVO Military Committee, 1981, 1586
      - Mackworth-Young, koninklijk bibliothecaris Windsor Castle, 1974, 1587
      - Mansholt, dr. S.L., 1974, 1588
      - Margrethe koningin van Denemarken, 1972, 1589
      - Mason, Dennis, warden St. George's House, Windsor Castle, 1974, 1590
      - Mathias, Charles McC. jr., Amerikaans senator, 1981, 1591
      - McGiffert, David E., Amerikaans onderminister van Defensie, 1981, 1592
      - McManus, vice-adm. P.S., 1972, 1593
      - Menzies, A.R., Canadese vertegenwoordiger bij de NAVO, 1974, 1594
      - Messmer, Pierre, Franse premier, 1972, 1595
      - Middendorf, J. William II, Amerikaanse ambassadeur en onderminister van Defensie, 1972-1974, 1596
      - Minter, vice-adm. Charles S., 1974, 1597